# 向子公司的少数股东签出一份看涨期权

提问人：yaoxuej 时间：2019-08-01 19:23:30
初始母公司持有子公司 60% 股权， 2018 年与子公司的少数股东签订购买20% 股权的同时约定 19 年以固定价格出售 60% 股权， 19 年出售日时该固定价格远低于对应的合并财务报表层面享有该子公司净资产份额，我们是否可以按以下方式处理：
认为这是母公司向子公司的少数股东签出一份看涨期权，应该在出售日前确认金融负债及相应的公允价值变动损益，在出售日将无需支付的金融负债并入处置对价，相应影响投资收益。

回答人：chenyiwei
可以考虑采用你说的这种会计处理模式。另外，这种情况下要考虑本企业是否仍然实质上控制该子公司的问题。